# 转让股权现金流量

提问人：smallfish2019 时间：2019-06-26 11:17:45
A 将对子公司B 的全部股权转让给 C，分二次收股权转让款，第一次 20%，第二次 80%，那收到第一次股权转让款时母公司现金流量表中列在哪里，合并现金流量表中列在哪里，全部收到后母公司现金流量表中列在哪里，合并现金流量表中列在哪里

回答人：chenyiwei
个别报表层面列入 “收回投资收到的现金”。
合并报表层面，应注意确定何时丧失对子公司的控制权。例如，如果在收取第一笔款项时已丧失对子公司的控制权，应在收到第一笔款项时，将该款项扣除处置日子公司现金及现金等价物余额后的差额列入 “处置子公司或其他营业单位收回的现金净额”（如为负数则填列在 “支付的其他与投资活动有关的现金”）；第二笔款项收到时也是填入 “处置子公司或其他营业单位收到的现金净额”。